臺灣基隆地方法院基隆簡易庭民事判決
110年度基簡字第233號
原      告  元大商業銀行股份有限公司


法定代理人  翁健    
訴訟代理人  曾愉婷  
            丁聖紋  
            鄧介榮  
被      告  林春佑  

上列當事人間請求給付借款事件，本院於民國110年5月13日言詞
辯論終結，判決如下：
    主  文
被告應給付原告新臺幣（下同）12萬8,650元，及其中12萬5,650
元自107年7月11日起至清償日止，按年息12.31%計算之利息。
訴訟費用1,330元由被告負擔。
本判決得假執行。
    事實及理由
一、本件被告經合法通知，沒有在言詞辯論期日出庭，而他沒有
    民事訴訟法第386條各款規定（見附錄1）的情形，所以本院
    在只有原告一方到場辯論之情形下，作成判決。
二、原告起訴主張：被告於103年10月22日向原告借款22萬元，
    約定自撥貸日起以1個月為1期，按84期年金法平均攤還本息
    ，利息按原告指數房貸季指標利率加11.51%計付，如未依約
    攤還本息時，即喪失期限利益，按每期1,000元計算違約金
    ，每次違約狀態最高連續收取3期。未料被告未依約履行，
    尚積欠原告本金12萬5,650元暨利息及3,000元違約金未清償
    ，屢經催討，被告都沒有理會，故依消費借貸之法律關係請
    求法院判決如主文第1項所示。被告經合法通知，沒有在言
    詞辯論期日到庭，也沒有提出任何書面陳述意見。
三、法院的判斷： 
　㈠根據本院核對原告提出的個人信用貸款申請書、約定書、逾
    催管理平台資料等文件，可以確認原告主張的事實，可以相
    信。所以，原告請求被告應給付如主文所示之金額及利息，
    是有理由的，應予准許。
　㈡本件依民事訴訟法第389條第1項第3款規定（見附錄2），應
    由法院主動宣告原告於本判決確定前，即可依本判決命給付
    內容對被告聲請強制執行。
四、結論：本件原告之訴為有理由，因此判決如主文，並依民事
    訴訟法第78條規定（見附錄3）為訴訟費用負擔之諭知。
中　　華　　民　　國　　110 　年　　5 　　月　　20　　日
　　　　          基隆簡易庭法　官　林淑鳳
以上正本係照原本作成。
對於本件判決如有不服，應於收受送達後20日內向本院提出上訴
書狀，上訴於本院合議庭，並按他造當事人之人數附具繕本。如
委任律師提起上訴者，應一併繳納上訴審裁判費。
中　　華　　民　　國　　110 　年　　5 　　月　　20　　日
                            書記官　陳櫻姿
附錄：
1.民事訴訟法第386條
  有下列各款情形之一者，法院應以裁定駁回前條聲請，並延展
  辯論期日：
  不到場之當事人未於相當時期受合法之通知者。
  當事人之不到場，可認為係因天災或其他正當理由者。
  到場之當事人於法院應依職權調查之事項，不能為必要之證
    明者。
  到場之當事人所提出之聲明、事實或證據，未於相當時期通
    知他造者。
2.民事訴訟法第389條第1項第3款
  下列各款之判決，法院應依職權宣告假執行：
  就第427條第1項至第4項訴訟適用簡易程序所為被告敗訴之判
    決。
3.民事訴訟法第78條
  訴訟費用，由敗訴之當事人負擔。